臺灣新竹地方法院刑事裁定
110年度撤緩字第49號
聲  請  人  臺灣新竹地方檢察署檢察官
受  刑  人  張鎮鋒



上列聲請人因受刑人違反廢棄物清理法等案件（臺灣臺中地方法
院102年度訴字第1018號），聲請撤銷緩刑之宣告（110年度執聲
字第332號），本院裁定如下：
    主  文
臺灣臺中地方法院一０二年度訴字第一０一八號刑事判決對張鎮鋒
所為緩刑貳年之宣告撤銷。
    理  由
一、按緩刑宣告，得斟酌情形，命犯罪行為人向公庫支付一定之
    金額；又受緩刑之宣告，而有違反刑法第74條第2項第1款至
    第8款所定負擔情節重大者，足認原宣告之緩刑難收其預期
    效果，而有執行刑罰之必要者，得撤銷其宣告，刑法第74條
    第2項第4款、第75條之1第1項第4款分別規定甚明。而刑法
    第75條之1第1項第4款規定之立法理由為：修正條文第74條
    第2項增列法院於緩刑期間內，得命犯罪行為人於緩刑期內
    應遵守之事項（例如向被害人支付相當數額、向公庫支付一
    定之金額、接受精神、心理輔導、提供義務勞務或其他為預
    防再犯之事項），明定違反該條所定事項情節重大者，得撤
    銷其緩刑宣告，以期週延。至於所謂「情節重大」，係指受
    判決人顯有履行負擔之可能，而隱匿或處分其財產、故意不
    履行、無正當事由拒絕履行或顯有逃匿之虞等情事而言。準
    此，受刑人如於緩刑期內違反應遵守之事項，而符上揭情節
    重大之情事，足認原宣告之緩刑難收其預期效果，而有執行
    刑罰之必要者，法院非不得本於職權及合目的性之考量撤銷
    其緩刑宣告。
二、聲請意旨略以：受刑人張鎮鋒因犯廢棄物清理法案件，經臺
    灣臺中地方法院於民國108年5月17日以102年度訴字第1018
    號判決判處有期徒刑1年1月，宣告緩刑2年，並應於緩刑期
    間向公庫支付新臺幣（下同）2萬元，於108年6月24日確定
    。查本件分別於108年9月26日、同年10月31日、同年11月26
    日、109年7月22日、同年11月19日傳喚通知到署向公庫繳納
    該筆金額，惟受刑人均未到案，期間經臺灣臺中地方檢察署
    （下稱臺中地檢署）承辦股於108年11月28日以中檢達碩108
    執緩716字第1089126639號函通知受刑人應向公庫支付2萬元
    ，其亦未依通知到署繳納，該署再行囑託新竹市警察局第二
    分局送達執行傳票命令，亦未到署繳納，有臺中地檢署通知
    函文、送達證書、新竹市警察局第二分局函文等影本可稽。
    受刑人上開情節，已違反刑法第74條第2項第4款所定之負擔
    情節重大，依同法第75條之1第1項第4款所定規定，顯已違
    反前開規定之情節重大，足認對受刑人宣告緩刑，難收預期
    效果，因而有執行刑罰之必要。核該受刑人已合於刑法第75
    條之1第1項第4款所定撤銷緩刑宣告之原因，爰依刑事訴訟
    法第476條規定聲請撤銷等語。
三、經查：
  ㈠本件受刑人因違反廢棄物清理法等案件，經臺灣臺中地方法
    院於108年5月17日以102年度訴字第1018號刑事判決判處有
    期徒刑1年1月，緩刑2年，並向公庫支付2萬元，於108年6月
    24日判決確定，緩刑期間自裁判確定之日即108年6月24日起
    算，至110年6月23日止等情，有上開刑事判決書及臺灣高等
    法院被告前案紀錄表各1份附卷可稽（本院卷第43頁至第179
    頁、第205頁至第206頁），是此部分事實，應堪以認定。
  ㈡而依卷附上開判決記載，原判決審酌受刑人未曾因故意犯罪
    而受有期徒刑以上刑之宣告，其因一時失慮致罹刑章，經由
    偵、審程序之教訓後，當能知所警惕，而無再犯之虞，因認
    受刑人所受宣告之刑，以暫不執行為適當，併予宣告緩刑2
    年，以啟自新，惟亦認於緩刑宣告同時，有命受刑人向公庫
    支付一定金額之必要，爰依刑法第74條第2項第4款規定，併
    宣告應向公庫支付2萬元，足見該緩刑所定之上開負擔，實
    為法院對於受刑人宣告緩刑之重要參考。
  ㈢參諸該確定判決所宣告緩刑之條件即受刑人應支付公庫之金
    額非鉅，而臺中地檢署先後合法傳喚受刑人應於108年9月26
    日、同年10月31日、同年11月26日到案執行，惟受刑人均未
    遵期到案；復經臺中地檢署於108年11月28日以中檢達碩108
    執緩716字第1089126639號函通知受刑人應於108年12月31日
    前至署報到，繳納公庫2萬元及未扣案犯罪所得6萬元，上開
    函文經合法送達予受刑人後，受刑人仍未於前開指定期日前
    到署繳納；其後，臺中地檢署再次傳喚通知受刑人應於109
    年7月22日至署繳納公庫2萬元及未扣案犯罪所得6萬元，受
    刑人猶未於傳喚時間到案；臺中地檢署復又合法傳喚受刑人
    應於109年11月19日到案執行，惟其仍未到案；嗣臺中地檢
    署再行囑託新竹市警察局第二分局送達執行傳票（應到日期
    109年12月29日），該執行傳票於109年12月14日由受刑人具
    有辨別事理能力之同居人即其父收受，然受刑人仍未於傳喚
    期日到案履行等情，此有臺中地檢署執行傳票送達證書影本
    8份、108年11月28日中檢達碩108執緩716字第1089126639號
    函（稿）影本1份暨該函文送達證書影本2份、刑事執行案件
    進行單影本、新竹市警察局第二分局109年12月22日竹市警
    二分偵字第1090032655號函影本1份暨函附執行傳票送達證
    書影本2份（見本院卷第17頁至第27頁、第31頁至第33頁、
    第11頁至第15頁、第29頁、第35頁至第39頁）附卷憑參，足
    見受刑人於前揭緩刑期間屢經臺中地檢署合法傳喚，卻均未
    到案繳納上開應支付公庫之款項無訛。
　㈣又受刑人經本院傳喚於110年5月7日調查程序到庭說明時，亦
    表示「我知道我被緩刑2年，要繳公庫2萬元」、「（法官問
    ：之前其實都有收到通知要去履行緩刑條件，是否如此？）
    答：是，但我其實有好幾次沒有收到，我知道這件事情」等
    語（見本院卷第198頁），是其確實知悉應於緩刑期間履行
    上開緩刑所定負擔即支付公庫2萬元；且其於同日調查程序
    亦供稱：「（法官問：近期有無辦法繳納2萬元？）答：這
    個案件我一直以為要繳10萬（應為8萬元之口誤），2個禮拜
    內我應該可以籌到2萬元，另外8萬元（應為6萬元之口誤）
    我也會盡力籌措」、「我以為一次要繳納8萬元，但我籌不
    到錢，所以我才不去，我會在2個禮拜內履行，如果我有履
    行的話，我會馬上陳報給法院」等語（見本院卷第198頁）
    ，嗣受刑人亦向臺中地檢署承辦股書記官表示保證110年5月
    21日會繳納相關款項，惟至同年月28日止，受刑人仍未履行
    ，亦未主動提出任何說明等節，同有本院刑事紀錄科110年5
    月28日公務電話紀錄表1紙（見本院卷第203頁）在卷憑參，
    堪認受刑人明知應於緩期刑間內履行緩刑宣告所定上開負擔
    ，而迄今未遵期履行之情形明確。
　㈤而關於該受刑人之經濟狀況，衡以其於調查程序中供稱：現
    在打零工，月收入2萬初左右，未婚無子女，與父親同住，
    我爸爸也有在工作，我賺的錢用來支付家用及我自己的開銷
    等語（見本院卷第198頁），足見受刑人仍有一定之收入，
    該應支付予公庫之款項，絕非其所不能負擔，況考諸受刑人
    因另案傷害案件，經本院以108年度竹簡字第1281號判決判
    處有期徒刑2月，如易科罰金，以1千元折算1日，嗣於109年
    6月10日確定，亦早於本案緩刑期內之109年8月20日已易科
    罰金執行完畢等情，有臺灣高等法院被告前案紀錄表1份（
    見本院卷第205頁至第206頁）在卷可稽，益徵本案緩刑宣告
    所附之負擔，並非被告於一定時間內仍不能籌措者。
  ㈥是以，依上開種種事證，足見本案緩刑所宣告之條件即應支
    付公庫2萬元乙節，並非受刑人所不能負擔，而其於緩期間
    內有多次履行之機會，卻拒未履行，縱其曾誤認須一併繳納
    國庫2萬元及未扣案犯罪所得6萬元，惟經本院當庭釋明後，
    其亦明確表示會在一定期限內履行上開緩刑所定負擔，然逾
    其自訂之履行期限後，仍未見其到案履行，亦未說明有何正
    當事由致無法履行，是考量上開種種因素，受刑人並非於該
    等漫長期間內全無資力、不能負擔該確定判決所宣告之緩刑
    條件，卻仍怠於履行，顯然其未知悔悟，足認原宣告之緩刑
    難收其預期效果，而有執行刑罰之必要，聲請人聲請撤銷受
    刑人所受之緩刑宣告，核與刑法第75條之1第1項第4款規定
    相符，為有理由，應予准許。
四、爰依刑事訴訟法第476條，刑法第75條之1第1項第4款，裁定
    如主文。
中　　華　　民　　國　　110 　年　　6 　　月　　3 　　日
                  刑事第二庭    法  官  江宜穎    
以上正本證明與原本無異。
如不服本裁定，應於送達後5 日內，向本院提出抗告狀。
中　　華　　民　　國　　110 　年　　6 　　月　　3 　　日
                                書記官  林欣緣